Inventaris van het archief van A. Bogaers: Klerk ter Secretarie van de Raad van State [levensjaren 1722-1809], 1559-1794
Nationaal Archief, Den Haag
- Archief Adriaan Bogaers, I.
  - Jurisdictie van de Raad van State, F.
    - Retroactum en lijsten van retroacta van de Raad van State en de Staten-Generaal betreffende de aanstelling van advokaten-fiskaal, provoosten-generaal en officieren en beambten van de krijgsraden te velde en de Hoge Krijgsraad over de jaren, 1582-1765; 84; 1 omslag
    - Lijsten van retroacta van de Raad van State, de Staten-Generaal en de Staten van Holland betreffende "verraderijen" over de jaren, 1581-1746; 85; 1 omslag
      met verwijzingen naar Bor
    - Lijsten van retroacta van de Raad van State en de Staten-Generaal betreffende krijgsraadzaken over de jaren, 1671-1754; 86; 1 omslag
  - Begeving van ambten door de Raad van State, G.
    - Lijsten van rentmeesters, ontvangers en deurwaarders in de Generaliteitslanden en commiezen van de magazijnen en de door hen te betalen borgtochten over de jaren, 1673-1782; 87; 1 omslag
    - Lijst van aanstellingen van commiezen ter secretarie van de Raad van State over de jaren, 1712-1755; 88; 1 stuk
    - Alfabetische lijst van dorpen en steden met schoolmeesterplaatsen die vergeven worden door de Raad van State en de aldaar werkzame onderwijzers over de jaren, 1729-1771; 89; 1 stuk
  - Andere zaken, H.
    - Uittreksels uit het reglement van 1698 en de instruktie van 1747 voor de klerken van de stadhouderlijke secretarie betreffende hun emolumenten, gedrukt., [1698-1747]; 90; 1 stuk
    - Aantekeningen, alfabetisch en op onderwerp gerangschikt, over diverse onderwerpen over de jaren, 1689-1804; 91; 1 omslag
      beperkt tot onderwerpen beginnend met de letter K
- Naar archief Raad van State over te brengen stukken, II.
  - Beschikking van de Staten-Generaal op een rekest van de magistraat van Steenwijk tot versterking van de fortificaties van de stad, 1597; 92; 1 stuk
  - Stukken betreffende een konflikt tussen de magistraat van Schijndel en de aldaar werkzame schoolmeester Nicolaas Zijnen over de toewijzing van zekere emolumenten, met retroacta; 1733-1753; 1649-1727; 93; 1 omslag
  - Advies van de advokaten Van Strijen en Van der Goes aan de Raad van State betreffende de tolvrijheid die ingezetenen van Brabant zouden hebben m.b.t. de grote Brabantse zwijgende landtol. Met bijlagen., 1665; 94; 1 omslag
    Voor andere stukken over de Brabantse landtol, zie: Archief Raad van State, inv. nr. 2150.
  - Monsterrol van de compagnie gardes te paard en te voet van stadhouder Willem III en onder bevel van Van Nassau-Ouwerkerk, 1672; 95; 1 katern
  - Advies van de Raad van State aan de Staten-Generaal betreffende de bevoegdheden van de officier van justitie van Berlicum en Middelrode, Abraham Schorter, bij het executeren van boetes voortvloeiend uit de schouw. Minuut., 1699; 96; 1 stuk
  - Rapport van de direkteur van de approches Van Bommel aan de Raad van State betreffende inundatie en andere verdedigingsmiddelen en -werken rond Bergen op Zoom en Steenbergen, met wijzigingen en aanvullingen., 1731; 97; 1 katern
  - Plan van de Raad van State voor augmentatie van het leger, met minuut-geleidebrief aan de Staten-Generaal, 1773; 98; 2 stukken
  - Advies van de Raad van State aan de Staten-Generaal betreffende de te stellen (fiskale) voorwaarden bij verlening van octrooi tot indijking van schorren bij Biervliet. Minuut., 1779; 99; 1 stuk
  - Ingekomen brieven bij de Raad van State van gouverneurs en majoors van steden en forten betreffende aangekomen en vertrokken troepen, 1786; 100; 1 omslag
- Stukken betreffende de inventarisaties van het archief, III.
  - Stukken betreffende de inventarisaties van het archief, 19e eeuw en 1983-1984; 101; 1 omslag